【裁判字號】    90,上訴,1474
【裁判日期】    901127
【裁判案由】    違反槍砲彈藥刀械管制條例
【裁判全文】
臺灣高等法院臺南分院刑事判決          九十年度上訴字第一四七四號  Ａ
      上  訴  人
      即  被  告  甲  ○  ○
右上訴人因違反槍砲彈藥刀械管制條例案件，不服臺灣臺南地方法院八十九年度訴字
第四四三號中華民國九十年九月十七日第一審判決（起訴案號：臺灣臺南地方法院檢
察署八十九年度偵字第二七五六號），提起上訴，本院判決如左：
      主      文
原判決撤銷。
甲○○未經許可持有子彈，處有期徒刑玖月，併科罰金新台幣拾萬元，罰金如易服勞
役，以新台幣玖佰元（即銀元佰元）折算壹日。扣案之子彈貳拾柒顆沒收。
      事      實
一、甲○○未經許可，持有以金屬彈殼、彈頭（直徑約10mm）組合而成具殺傷力之土
    造子彈三十八顆（原經警查獲四十一顆子彈，經送驗結果，其中三顆無法擊發，
    不具殺傷力，另十一顆已擊發，具殺傷力，尚存具殺傷力子彈二十七顆），藏置
    於台南市○○○路○段五十六巷五號其住處浴室通風口處，以鐵釘釘死裝飾板掩
    飾之。於八十九年二月十九日晚上九時許，為警查獲。
二、案經臺南市警察局第六分局報請臺灣臺南地方法院檢察署檢察官偵查起訴。
      理      由
一、上訴人即被告甲○○承認在右揭時地為警查獲子彈四十一顆，並有現場照片三張
    在卷可考。該批子彈均係以金屬彈殼、彈頭（直徑約10mm）組合而成之土造子彈
    ，經採樣十四顆試射結果，其中十一顆均可擊發認具殺傷力，另三顆彈底金屬連
    桿陷落，拆解其中一顆檢視，認不具殺傷力，亦有內政部警政署刑事警察局八十
    九年三月一日刑鑑字第二三四二七號鑑驗通知書附於偵查卷可稽；其餘二十七顆
    雖未經試射，惟既與經試射具殺傷力之十一顆同以金屬彈殼、彈頭（直徑約10mm
    ）組合而成之土造子彈，自亦均具殺傷力。被告雖辯稱：上開子彈係其於八十一
    年間另犯槍砲彈藥刀械管制條例案件時即已持有，但當時未為警方查獲，因時間
    久遠，其亦忘了該批子彈之存在，上開案件已經判決有罪確定，故不得再行審究
    云云。惟查被告於八十一年間經原審法院以未經許可製造手槍、彈藥及未經許可
    持有手槍等行為論罪科刑，而該案件中查獲之子彈係玩具彈殼加裝彈珠而成，有
    原審法院八十一年度重訴字第十四號判決可參，其與本件所持有子彈之構造顯然
    不同，應非屬同一批製造之子彈。被告雖不供明其持有上開子彈之確切時間，惟
    未經許可持有子彈罪為繼續犯，被告既於八十九年二月十九日晚上九時許，為警
    查獲其犯行，仍無礙其犯罪之成立。被告所辯係卸責之詞，不足採信，其犯行堪
    以認定。
二、核被告所為，係犯槍砲彈藥刀械管制條例第十二條第四項之未經許可持有子彈罪
    。原審予以論罪科刑，固非無見，惟扣案子彈四十一顆，經鑑驗試射十一顆，另
    三顆不具殺傷力已如前述，餘二十七顆，原審竟諭知沒收二十九顆，尚有未合，
    被告上訴意旨猶執前詞否認犯罪雖不足採，惟原判決既有可議，自應由本院將原
    判決撤銷改判。爰審酌被告另犯盜匪罪在臺灣臺南監獄執行中（見台灣高等法院
    被告全國前案紀錄表）犯罪後並無悔意及其他一切情狀，量處如主文第二項所示
    之刑。扣案而現尚存之子彈二十七顆為違禁物，均依刑法第三十八條第一項第一
    款之規定，宣告沒收。至其餘扣案之彈殼、彈頭及彈匣一個均非違禁物，亦非供
    犯罪所用之物，均不予宣告沒收。
據上論斷，應依刑事訴訟法第三百六十九條第一項前段、第三百六十四條、第二百九
十九條第一項前段，槍砲彈藥刀械管制條例第十二條第四項，刑法第十一條前段、第
四十二條第二項、第三十八條第一項第一款，罰金罰鍰提高標準條例第二條，判決如
主文。
本案經檢察官曾銘芳到庭執行職務。
中    華    民    國      九十      年      十一      月      二十七    日
                                  臺灣高等法院臺南分院刑事第三庭
                                      審判長法官  黃    崑    宗
                                            法官  林    勝    木
                                            法官  楊    省    三
右正本證明與原本無異。
如不服本判決，應於判決送達後十日內向本院提出上訴狀，其未敘述理由者並應於提
出上訴狀後十日內向本院補提理由書（應附繕本)。
                                      法院書記官  陳    嘉    琍
中    華    民    國      九十      年      十一      月      二十八    日
附錄本案論罪科刑法條全文：
槍砲彈藥刀械管制條例第十二條第四款：
未經許可，持有、寄藏或意圖販賣而陳列子彈者，處五年以下有期徒刑，併科新臺幣
三百萬元以下罰金。


司法院資訊處製作；財團法人民間司法改革基金會備份。
